【裁判字號】    97,易,2006
【裁判日期】    970808
【裁判案由】    竊盜等
【裁判全文】
臺灣板橋地方法院刑事判決              97年度易字第2006號
公  訴  人  臺灣板橋地方法院檢察署檢察官
被      告  丙○○
                    （另案於臺灣臺北監獄執行中）
上列被告因竊盜等案件，經檢察官提起公訴（97年度偵字第8542
號、第16468 號），本院以裁定進行簡式審判程序，判決如下：
    主  文
丙○○踰越安全設備竊盜，累犯，處有期徒刑柒月。又偽造署押
，足以生損害於公眾及他人，累犯，處有期徒刑肆月；如附表所
示偽造之「乙○○」簽名及指印計貳拾貳枚均沒收。上開有期徒
刑部分應執行有期徒刑玖月。
    事  實
一、丙○○前因施用第一級毒品案件，經臺灣臺北地方法院以93
    年度訴字第688 號判處有期徒刑9 月確定，刑期起算日期為
    民國93年11月6 日，而於94年8 月5 日執行完畢。詎丙○○
    仍不知警惕，其於97年2 月15日下午4 時30分許之日間，在
    其當時位於臺北縣泰山鄉○○路○ 段421 號2 樓202 室租處
    外，見同樓層房客甲○○所承租之205 室房間窗戶未上鎖，
    認有機可乘，竟意圖為自己不法之所有，徒手開啟該窗戶，
    翻越該屬安全設備之窗戶而進入甲○○上址租處內（侵入住
    宅部分未據告訴及起訴），竊取甲○○所有之皮包1 只（內
    有健保卡、身分證、提款卡等各1 張、現金新臺幣7,800 元
    等物），得手後即逃離現場，所竊得之現金均供己花用，其
    餘皮夾、證件、提款卡等物則任意棄置於不詳處所。嗣甲○○返回上址租處後，發覺遭竊，旋報警處理，經警調取甲○○上址租處樓層公共區域之監視器錄影帶查核比對後，發現
    丙○○涉案，乃於97年2 月17日上午11時25分許，前往丙○○上址租處將其查獲。丙○○到案後，為掩飾其真實身分以
    逃避刑責，竟於警詢中偽以其弟乙○○之名義應訊，且明知
    未得乙○○之同意或授權，仍基於偽造署押之單一犯意，在
    臺北縣政府警察局新莊分局泰山分駐所內，接續在如附表所
    示之筆錄、文書上偽造乙○○之簽名或指印（偽造之簽名、
    指印數量詳附表），足生損害於警察機關對於犯罪嫌疑人身
    分識別之正確性及乙○○本人。嗣經臺灣板橋地方法院檢察
    署檢察官於97年3 月19日傳喚乙○○本人到庭訊問後，發覺
    乙○○有遭冒名之情，乃將如附表編號1 所示調查筆錄內之
    指印送請內政部警政署刑事警察局進行鑑定後，發現該指印
    與檔存丙○○指紋卡之指紋相符，始查知上情。
二、案經甲○○訴由臺北縣政府警察局新莊分局報請及臺灣板橋
    地方法院檢察署檢察官自動檢舉簽分偵查起訴。
    理  由
一、上揭事實，業據被告丙○○於偵查中及本院審理時均坦白承
    認，核與告訴人甲○○於警詢中所指訴之情節、被害人乙○○於檢察官訊問時所指述之情節相符，並有如附表所示之筆
    錄、文書、內政部警政署刑事警察局97年4 月24日刑紋字第
    0970060207號鑑驗書等各1 份在卷可憑，足認被告上開自白
    ，核與事實相符；本件事證明確，被告犯行堪以認定。
二、核被告所為，係犯刑法第321 條第1 項第2 款之踰越安全設
    備竊盜罪（起訴書原誤載為同法第320 條第1 項之竊盜罪，
    業據檢察官當庭更正）、同法第217 條第1 項之偽造署押罪
    ；被告前後多次於如附表所示筆錄、文書上偽造乙○○簽名
    及指印之行為，係基於單一之偽造署押犯意，而於時間、空
    間緊密相接之環境下所為之接續數行為，為接續犯，僅論以
    一偽造署押罪。被告上開踰越安全設備竊盜、偽造署押等犯
    行，犯意各別，罪名互異，應予分論併罰。又被告有如事實
    欄第1 項所載之犯罪科刑及執行紀錄，有臺灣高等法院被告
    前案紀錄表在卷可參，其於受有期徒刑之執行完畢後，5 年
    內故意再犯本件有期徒刑以上之罪，為累犯，應依刑法第47
    條第1 項規定加重其刑。爰審酌被告之犯罪動機、目的、手
    段、所竊得財物之價值、其竊盜行為對於告訴人所造成之損
    害程度，及其於遭查獲後猶冒名接受警方訊問，對於警察機
    關調查犯罪嫌疑人身分之正確性及被冒名者之名譽均影響非
    輕，兼衡被告犯後坦承犯行，態度尚稱良好等一切情狀，量
    處如主文所示之刑，並定其應執行之刑。如附表所示偽造之
    「乙○○」簽名及指印計22枚（起訴書誤載為21枚），均係
    偽造之署押，應依刑法第219 條規定宣告沒收。
據上論斷，應依刑事訴訟法第284 條之1 、第273 條之1 第1 項
、第299 條第1 項前段，刑法第321 條第1 項第2 款、第217 條
第1 項、第47條第1 項、第51條第5 款、第219 條，判決如主文
。
本案經檢察官劉仕國到庭執行職務
中    華    民    國    97    年    8     月    8     日
                  刑事第一庭  法  官  劉景宜
以上正本證明與原本無異
如不服本判決應於送達後10日內向本院提出上訴狀
                              書記官  謝秀青
中    華    民    國    97    年    8     月    18    日
附表：
┌──┬─────────────────────┬──────────┐
│編號│偽造「乙○○」簽名及指印之筆錄、文書      │偽造之「乙○○」簽名│
│    │                                          │及指印              │
├──┼─────────────────────┼──────────┤
│1   │臺北縣政府警察局新莊分局泰山分駐所調查筆錄│簽名4枚、指印10枚   │
├──┼─────────────────────┼──────────┤
│2   │乙○○口卡片                              │簽名1枚、指印1枚    │
├──┼─────────────────────┼──────────┤
│3   │指認照片2 幀、監視器錄影翻拍照片2 幀、尋贓│簽名3枚、指印3枚    │
│    │現場照片3幀                               │                    │
└──┴─────────────────────┴──────────┘
附錄本案論罪科刑法條全文：
刑法第321條第1項第2款、第217條第1項
中華民國刑法第321條
（加重竊盜罪）
犯竊盜罪而有左列情形之一者，處六月以上、五年以下有期徒刑
：
一、於夜間侵入住宅或有人居住之建築物、船艦或隱匿其內而犯
    之者。
二、毀越門扇、牆垣或其他安全設備而犯之者。
三、攜帶兇器而犯之者。
四、結夥三人以上而犯之者。
五、乘火災、水災或其他災害之際而犯之者。
六、在車站或埠頭而犯之者。
前項之未遂犯罰之。
中華民國刑法第217條
（偽造盜用印章印文或署押罪）
偽造印章、印文或署押，足以生損害於公眾或他人者，處3年以
下有期徒刑。
盜用印章、印文或署押，足以生損害於公眾或他人者，亦同。


司法院資訊處製作；財團法人民間司法改革基金會備份。
